# 母公司收购上市公司子公司支付对价的最长期限

提问人：cpaer10 时间：2018-05-23 11:00:21
大家好！请教一下：上市公司集团母公司收购上市公司下属全资子公司的100%股权，需要支付给上市公司股权转让款（构成了关联交易），但目前集团公司资金压力较大，因此想能拖到最长期限再支付，想请教一下，是否有法律法规明确规定此类的关联交易的最长结算时间？？？
谢谢大佬！！！

回答人：chenyiwei
没有最长期限的明确规定，但如果到资产负债表日还不支付，则构成关联方资金占用，可能招致监管机构的调查，请务必注意。